臺灣新北地方法院三重簡易庭小額民事判決
110年度重小字第3895號
原      告  國泰世紀產物保險股份有限公司

法定代理人  陳萬祥  
訴訟代理人  陳巧姿  
被      告  林坤龍  
上列當事人間請求侵權行為損害賠償事件，本院於民國111年2月
17日言詞辯論終結，判決如下：
　　主　    文
一、被告應給付原告新臺幣（下同）4,315元，及自民國110年12
    月1日起至清償日止，按年息5％計算之利息。
二、原告其餘之訴駁回。
三、訴訟費用1,000元由被告負擔140元，餘由原告負擔。
四、本判決原告勝訴部分得假執行。
　　事實及理由
一、原告主張：緣被告於民國109年3月3日17時5分許駕駛車牌號
    碼000-0000號車（系爭小貨車），行經新北市蘆洲區長安街
    68巷處，因過失而與原告承保、訴外人徐振凱所有並駕駛之
    車牌號碼000-0000號自小客車（下稱系爭車輛）發生碰撞，
    致系爭車輛受損，經維修估價，需30,800元之維修費用（含
    塗裝4,000元、工資7,800元、零件19,000元），原告並已依
    約賠付。為此，爰依民法第191條之2、第196條及保險法第5
    3條第1項規定，提起本件訴訟。並聲明：被告應給付原告30
    ,800元及自起訴狀繕本送達之翌日起至清償日止，按年息5％
    計算之利息等語。
二、被告則以：警方行向圖有畫錯，才導致原告公司判斷是我有
    肇事責任，機車是撞到我左後方輪拱，才反彈撞到右手邊的
    系爭車輛，我沒有感受到撞擊我有看後照鏡看還有一段距離
    確認沒有問題才開過去。在事故發生的時候三台車，在事故
    發生的時候極為接近，其所駕駛的系爭小貨車是轉彎之後正
    常行駛，被機車撞擊，很冤枉等語置辯，並聲明請求駁回原
    告之訴。
三、原告主張上開事實，業據其提出新北市政府警察局道路交通
    事故當事人登記聯單、現場圖、初步分析研判表、現場照片
    、行車執照、維修估價單、統一發票等件在卷可佐（本院卷
    第15至45頁），核與本院職權向新北市政府警察局蘆洲分局
    調取之系爭事故調查卷宗所附資料相符。而被告到庭雖不否
    認系爭事故中其所駕駛的系爭小貨車有與訴外人陳定勝騎乘
    之車牌號碼000-000號普通重型機車（下稱系爭機車）發生
    碰撞，系爭機車另與系爭車輛發生碰撞之事實，惟以前詞置
    辯。
四、按汽車交會時，會車相互之間隔不得少於半公尺。道路交通
    安全規則第11條第5款定有明文。經查，依前開系爭事故調
    查卷宗卷附A3類道路交通事故調查紀錄表，訴外人陳定勝於
    警詢時稱：「當時我行駛於長安街68巷，到巷口時有一輛貨
    車從長安街左轉進入長安街68巷，而我停住機車要讓貨車先
    過，但是貨車還是與我發生車禍，當時我的右側還有一輛紅
    線違停的汽車...」等語，又依被告所述，其左轉進入長安
    街68巷時，系爭車輛、系爭機車、系爭小貨車三台車距離極
    近，且依現場照片所示系爭車輛車損位置，與系爭機車車頭
    高度大致吻合，由此堪認，系爭事故係因被告駕駛系爭小貨
    車左轉進入長安街68巷時，未保持與系爭機車間之會車間隔
    ，而與系爭機車發生碰撞，進而導致系爭機車碰撞系爭車輛
    ，致系爭車輛受損。是以足認，系爭車輛受損，係因被告前
    開未保持會車間隔之過失所致，而原告既已依保險契約給付
    系爭車輛之修復費用，自得依上開法律規定代位行使對被告
    之損害賠償請求權。
五、按請求賠償物被毀損所減少之價額，雖得以修復費用為估定
    標準，但以必要者為限（例如修理材料以新品換舊品，應予
    折舊）。本件原告支出之修復費用30,800元，依上開維修估
    價單所示，其中塗裝4,000元、工資7,800 元、零件19,000
    元。又系爭車輛係107年9月出廠此有行車執照可參（本院卷
    第39頁），依行政院所頒固定資產耐用年數表及固定資產折
    舊率之規定，非運輸業用客車、貨車之耐用年數為5年，依
    定率遞減法每年折舊1000分之369，另依營利事業所得稅查
    核準則第95條第6項規定「 固定資產提列折舊採用定率遞減
    法者，以1 年為計算單位，其使用期間未滿1 年者，按實際
    使用之月數相當於全年之比例計算之，不滿1月者，以1月計
    」，系爭車輛自出廠日107年9月，迄本件車禍發生時即109
    年3月3日，已使用1年6月，則零件扣除折舊後之修復費用估
    定為9,777元（詳如附表之計算式），加計無須計算折舊之
    工資7,800元、塗裝4,000元，是以系爭車輛之必要修復費用
    為21,577元（計算式：9,777元＋工資7,800元＋塗裝4,000元＝
    21,577元）。
六、次按損害之發生或擴大，被害人與有過失者，法院得減輕賠
    償金額，或免除之；前2項之規定，於被害人之代理人或使
    用人與有過失者，準用之，民法第217條第1項、第3項定有
    明文，亦即在適用民法第217條時，損害賠償權利人之代理
    人或使用人之過失，可視同損害賠償權利人之過失，適用過
    失相抵之法則。又按汽車臨時停車時，應依下列規定：二、
    交岔路口、公共汽車招呼站十公尺內、消防栓、消防車出入
    口五公尺內不得臨時停車。三、設有禁止臨時停車標誌、標
    線處所不得臨時停車；標線依其型態原則上分類如下：一、
    線條以實線或虛線標繪於路面或緣石上，用以管制交通者，
    原則上區分如下：（五）紅實線設於路側，用以禁止臨時停
    車。道路交通安全規則第111條第1項第2、3款及道路交通標
    誌標線號誌設置規則第149條第1項第1款第5目分別定有明文
    ，是路側畫有紅實線標線處禁止臨時停車。經查，本件事故
    被告固有行駛時疏未注意會車間距之過失，惟依本院職權向
    新北市政府警察局蘆洲分局調取之系爭事故調查卷宗所附事
    故現場照片、現場圖，以及訴外人陳定勝於A3類道路交通事
    故調查紀錄表所述：「當時我行駛於長安街68巷，到巷口時
    有一輛貨車從長安街左轉進入長安街68巷，而我停住機車要
    讓貨車先過，但是貨車還是與我發生車禍，當時我的右側還
    有一輛紅線違停的汽車...」等語，足見被告駕駛系爭小貨
    車，與系爭機車發生碰撞時，系爭車輛係停放於長安街68巷
    與長安街口之紅色實線禁止臨時停車處，故就系爭事故之發
    生，系爭車輛之所有人徐振凱亦有違規臨時停車之疏失。本
    院審酌被告、訴外人陳定勝與徐振凱之過失情形及原因力大
    小，應負擔之過失責任分別為20％、20％、60％。基此，原告
    既係代位取得對被告之損害賠償請求權，自應負擔系爭車輛
    駕駛人之過失責任，經過失相抵後，原告得代位訴請被告賠
    償之金額為4,315元（計算式：21,577元×20％＝4,315元，小
    數點以下四捨五入）。逾此範圍之請求，則不應准許。
七、綜上所述，原告依保險代位及侵權行為之法律關係，請求被
    告給付4,315元，及自起訴狀繕本送達被告翌日即110年12月
    1日（本院卷第85頁）起至清償日止，按年息5％計算之利息
    ，為有理由，應予准許。逾此部分請求，則屬無據，爰予駁
    回。
八、本件係就民事訴訟法第436條之8適用小額訴訟程序所為被告
    敗訴之判決，依同法第436條之20規定，由本院依職權宣告
    假執行。
九、訴訟費用負擔之依據：民事訴訟法第79條、第436條之19第1
    項規定，確定訴訟費用之負擔如主文第3項所示。
中　　華　　民　　國　　111 　年　　3 　　月　　10　　日
　　　　　　　　　三重簡易庭  法  官  王凱俐
以上為正本係照原本作成。
對於本件判決如有不服，應於收受送達後20日內向本院提出上訴
書狀，上訴於本院合議庭，並按他造當事人之人數附具繕本。當
事人之上訴，非以判決違背法令為理由不得為之，上訴狀應記載
上訴理由，表明下列各款事項：
（一）原判決所違背之法令及其具體內容。
（二）依訴訟資料可認為原判決有違背法令之具體事實。
如未於上訴後20日內補提合法上訴理由書，法院得逕以裁定駁回
上訴。
中　　華　　民　　國　　111 　年　　3 　　月　　10　　日
                          　　書記官  林穎慧

附表
-----
折舊時間           金額
第1年折舊值        19,000×0.369=7,011
第1年折舊後價值    19,000-7,011=11,989
第2年折舊值        11,989×0.369×(6/12)=2,212
第2年折舊後價值    11,989-2,212=9,777